臺灣臺南地方法院刑事判決　
111年度交易字第625號
公  訴  人  臺灣臺南地方檢察署檢察官
被      告  王俊傑


上列被告因公共危險案件，經檢察官提起公訴（111年度偵字第1
0604號），被告於本院準備程序中就被訴事實為有罪之陳述，經
告知簡式審判程序之旨，並聽取被告與公訴人意見後，本院裁定
以簡式審判程序進行審理，判決如下：
    主  文
王俊傑駕駛動力交通工具而吐氣所含酒精濃度達每公升零點二五
毫克以上，處有期徒刑伍月，併科罰金新臺幣壹萬元，有期徒刑
如易科罰金，罰金如易服勞役，均以新臺幣壹仟元折算壹日。
    事實及理由
一、本案被告王俊傑所犯為死刑、無期徒刑、最輕本刑3年以上
    有期徒刑以外之罪，亦非高等法院管轄之第一審案件，其於
    準備程序中就被訴事實為有罪之陳述，經告知簡式審判程序
    之旨，並聽取檢察官及被告之意見後，本院依刑事訴訟法第
    273條之1第1項規定裁定進行簡式審判程序，是本案之證據
    調查，依同法第273條之2規定，不受同法第159條第1項、第
    161條之2、第161條之3、第163條之1及第164條至第170條所
    規定證據能力認定及調查方式之限制，合先敘明。
二、本案除應於證據欄補充：「被告於本院準備程序及審理時之
    自白」外，其餘之犯罪事實及證據均引用本案起訴書之記載
    （如附件）。
三、論罪科刑：
  ㈠核被告所為，係犯刑法第185條之3第1項第1款前段之駕駛動
    力交通工具而吐氣所含酒精濃度達每公升0.25毫克以上之罪
    。
  ㈡被告前因公共危險案件，經本院以108年度交簡字第431號判
    決判處有期徒刑4月、併科罰金1萬元確定，有期徒刑部分於
    民國108年10月10日執行完畢等情，業據檢察官主張明確，
    且提出刑案資料查註紀錄表為證，並有臺灣高等法院被告前
    案紀錄表在卷足參（見本院卷第11至15頁），被告於上開有
    期徒刑執行完畢後5年內之111年4月18日故意再犯本件有期
    徒刑以上之罪，為累犯；衡酌被告曾因同罪質之公共危險案
    件經徒刑執行完畢後，理應產生警惕作用，往後能因此自我
    控管，不再觸犯有期徒刑以上之罪，然卻故意再犯本案同罪
    質之罪，可認其有特別惡性及對刑罰反應力薄弱，又觀諸被
    告本案犯罪情節，經依累犯規定加重其刑，並未使被告所受
    刑罰超過其所應負擔之罪責，即無司法院釋字第775號解釋
    意旨所指應裁量不予加重最低本刑，否則將致過苛或罪刑不
    相當之情形，爰依刑法第47條第1項規定加重其刑。另本案
    被告所犯之罪雖有構成累犯加重其刑之適用，但基於精簡裁
    判之要求，尚無庸於主文為累犯之諭知（最高法院刑事大法
    庭110年度台上大字第5660號裁定意旨參照）。
　㈢爰審酌被告前已有酒後駕車之違法情事（構成累犯之前案紀
    錄，不重複審酌），其明知酒後不能駕車及酒醉駕車之危險
    性，竟猶漠視自己安危，復罔顧法律禁止規範與公眾道路通
    行之安全，於酒後吐氣所含酒精濃度已逾法定容許標準後，
    仍騎乘電動自行車行駛於道路，對公眾交通往來造成潛在之
    高度危險，所為實無足取，亦顯見其無視法紀，更缺乏對其
    他用路人人身安全之尊重觀念，殊為不該，復審酌其犯後坦
    承犯行不諱，兼衡其騎乘車輛之時間(應屬較夜間、凌晨時
    分人車流量較多之時段)、地點、車輛種類及為警查獲時測
    得吐氣所含酒精濃度為每公升0.37毫克，暨其於本院審理中
    自述之智識程度、家庭生活狀況(見本院卷第33頁)等一切情
    狀，量處如主文所示之刑，並就有期徒刑及併科罰金刑部分
    ，分別諭知易科罰金及易服勞役之折算標準，以示懲儆。 
    　　
據上論斷，應依刑事訴訟法第273條之1第1項、第299條第1項本
文、第310條之2、第454條第2項，判決如主文。
本案經檢察官謝旻霓提起公訴，檢察官黃信勇到庭執行職務。
中　　華　　民　　國　　111 　年　　7 　　月　　18　　日
                  刑事第十庭    法　官　潘明彥
以上正本證明與原本無異。
如不服本判決應於收受本判決後20日內向本院提出上訴書狀，並
應敘述具體理由。其未敘述上訴理由者，應於上訴期間屆滿後20
日內向本院補提理由書狀（均須按他造當事人之人數附繕本）「
切勿逕送上級法院」。 
　　　　　　　　　　　　　　　　書記官  蘇豐展
中　　華　　民　　國　　111 　年　　7 　　月　　18　　日
附錄本案論罪科刑法條：
中華民國刑法第185條之3第1項
駕駛動力交通工具而有下列情形之一者，處3年以下有期徒刑，
得併科30萬元以下罰金：
一、吐氣所含酒精濃度達每公升零點二五毫克或血液中酒精濃度
    達百分之零點零五以上。
二、有前款以外之其他情事足認服用酒類或其他相類之物，致不
    能安全駕駛。
三、服用毒品、麻醉藥品或其他相類之物，致不能安全駕駛。

【附件】：
臺灣臺南地方檢察署檢察官起訴書
                                    111年度偵字第10604號
　　被　　　告　王俊傑　男　39歲（民國00年0月00日生）
　　　　　　　　　　　　住○○市○○區○○○000○0號
　　　　　　　　　　　　國民身分證統一編號：Z000000000號
上列被告因公共危險案件，業經偵查終結，認應提起公訴，茲將
犯罪事實及證據並所犯法條分敘如下：
　　　　犯罪事實
一、王俊傑前因不能安全駕駛案件，經臺灣臺南地方法院以108
    年度交簡字第431號判決判處有期徒刑4月，併科罰金新臺幣
    1萬元確定，有期徒刑部分並於民國108年10月10日執行完畢
    。詎仍不知悔改，於111年4月18日12時許，在臺南市○○區○○
    街0段000號內飲酒後，仍於同日17時許，酒後騎乘電動自行
    車上路。嗣於同日17時30分許，行經臺南市○○區○○路0段000
    號前時，因行車違規而為警攔查，經警發現王俊傑身上有濃
    厚酒味後，遂對王俊傑施以酒精濃度檢測，測得其吐氣所含
    酒精濃度達每公升0.37毫克而查獲。
二、案經臺南市政府警察局第三分局報告偵辦。
　　　　證據並所犯法條
一、前揭犯罪事實，業據被告王俊傑於警詢及偵查中均坦承不諱
    ，並有酒精測定紀錄表、財團法人台灣商品檢測驗證中心呼
    氣酒精測試器檢定合格證書及臺南市政府警察局舉發違反道
    路交通管理事件通知單書等件在卷可佐，足認被告之自白與
    事實相符，是被告上開罪嫌應堪認定。
二、核被告所為，係犯刑法第185條之3第1項第1款之不能安全駕
    駛動力交通工具罪嫌。又被告前有如犯罪事實欄所載之有期
    徒刑執行完畢，此有本署刑案查註紀錄表1份在卷可查。其
    於受有期徒刑之執行完畢後，5年以內故意再犯本案有期徒
    刑以上之罪，為累犯，請依刑法第47條第1項規定酌情加重
    其刑。
三、依刑事訴訟法第251條第1項提起公訴。
　　此　　致
臺灣臺南地方法院
中　　華　　民　　國　 111　　年　　4 　　月　   26 　日
                              檢察官  謝  旻  霓
本件證明與原本無異
中　　華　　民　　國　 111　　年　　5 　　月　　9　　日
　　　　　　　　　　　　　　　書記官　蔡　函　芸
附錄本案所犯法條：
中華民國刑法第185條之3
駕駛動力交通工具而有下列情形之一者，處 2 年以下有期徒刑
，得併科 20 萬元以下罰金：
一、吐氣所含酒精濃度達每公升零點二五毫克或血液中酒精濃度
    達百分之零點零五以上。
二、有前款以外之其他情事足認服用酒類或其他相類之物，致不
    能安全駕駛。
三、服用毒品、麻醉藥品或其他相類之物，致不能安全駕駛。
因而致人於死者，處 3 年以上 10 年以下有期徒刑；致重傷者
，處 1 年以上 7 年以下有期徒刑。
曾犯本條或陸海空軍刑法第 54 條之罪，經有罪判決確定或經緩
起訴處分確定，於五年內再犯第 1 項之罪因而致人於死者，處
無期徒刑或 5 年以上有期徒刑；致重傷者，處 3 年以上 10 年
以下有期徒刑。